{"present": {"1 Singular": {"Affirmative": "creachaim", "Question": "an gcreachaim?", "Negative": "n\u00ed chreachaim"}, "2 Singular": {"Affirmative": "creachann t\u00fa", "Question": "an gcreachann t\u00fa?", "Negative": "n\u00ed chreachann t\u00fa"}, "3 Singular": {"Male": {"Affirmative": "creachann s\u00e9", "Question": "an gcreachann s\u00e9?", "Negative": "n\u00ed chreachann s\u00e9"}, "Female": {"Affirmative": "creachann s\u00ed", "Question": "an gcreachann s\u00ed?", "Negative": "n\u00ed chreachann s\u00ed"}}, "1 Plural": {"Compressed": {"Affirmative": "creachaimid", "Question": "an gcreachaimid?", "Negative": "n\u00ed chreachaimid"}, "Extended": {"Affirmative": "creachann muid", "Question": "an gcreachann muid?", "Negative": "n\u00ed chreachann muid"}}, "2 Plural": {"Affirmative": "creachann sibh", "Question": "an gcreachann sibh?", "Negative": "n\u00ed chreachann sibh"}, "3 Plural": {"Affirmative": "creachann siad", "Question": "an gcreachann siad?", "Negative": "n\u00ed chreachann siad"}, "Passive": {"Affirmative": "creachtar", "Question": "an gcreachtar?", "Negative": "n\u00ed chreachtar"}}, "future": {"1 Singular": {"Affirmative": "creachfaidh m\u00e9", "Question": "an gcreachfaidh m\u00e9?", "Negative": "n\u00ed chreachfaidh m\u00e9"}, "2 Singular": {"Affirmative": "creachfaidh t\u00fa", "Question": "an gcreachfaidh t\u00fa?", "Negative": "n\u00ed chreachfaidh t\u00fa"}, "3 Singular": {"Male": {"Affirmative": "creachfaidh s\u00e9", "Question": "an gcreachfaidh s\u00e9?", "Negative": "n\u00ed chreachfaidh s\u00e9"}, "Female": {"Affirmative": "creachfaidh s\u00ed", "Question": "an gcreachfaidh s\u00ed?", "Negative": "n\u00ed chreachfaidh s\u00ed"}}, "1 Plural": {"Compressed": {"Affirmative": "creachfaimid", "Question": "an gcreachfaimid?", "Negative": "n\u00ed chreachfaimid"}, "Extended": {"Affirmative": "creachfaidh muid", "Question": "an gcreachfaidh muid?", "Negative": "n\u00ed chreachfaidh muid"}}, "2 Plural": {"Affirmative": "creachfaidh sibh", "Question": "an gcreachfaidh sibh?", "Negative": "n\u00ed chreachfaidh sibh"}, "3 Plural": {"Affirmative": "creachfaidh siad", "Question": "an gcreachfaidh siad?", "Negative": "n\u00ed chreachfaidh siad"}, "Passive": {"Affirmative": "creachfar", "Question": "an gcreachfar?", "Negative": "n\u00ed chreachfar"}}, "past": {"1 Singular": {"Affirmative": "chreach m\u00e9", "Question": "ar chreach m\u00e9?", "Negative": "n\u00edor chreach m\u00e9"}, "2 Singular": {"Affirmative": "chreach t\u00fa", "Question": "ar chreach t\u00fa?", "Negative": "n\u00edor chreach t\u00fa"}, "3 Singular": {"Male": {"Affirmative": "chreach s\u00e9", "Question": "ar chreach s\u00e9?", "Negative": "n\u00edor chreach s\u00e9"}, "Female": {"Affirmative": "chreach s\u00ed", "Question": "ar chreach s\u00ed?", "Negative": "n\u00edor chreach s\u00ed"}}, "1 Plural": {"Compressed": {"Affirmative": "chreachamar", "Question": "ar chreachamar?", "Negative": "n\u00edor chreachamar"}, "Extended": {"Affirmative": "chreach muid", "Question": "ar chreach muid?", "Negative": "n\u00edor chreach muid"}}, "2 Plural": {"Affirmative": "chreach sibh", "Question": "ar chreach sibh?", "Negative": "n\u00edor chreach sibh"}, "3 Plural": {"Compressed": {"Affirmative": "chreach siad", "Question": "ar chreach siad?", "Negative": "n\u00edor chreach siad"}, "Extended": {"Affirmative": "chreachadar", "Question": "ar chreachadar?", "Negative": "n\u00edor chreachadar"}}, "Passive": {"Affirmative": "creachadh", "Question": "ar creachadh?", "Negative": "n\u00edor creachadh"}}, "condi": {"1 Singular": {"Affirmative": "chreachfainn", "Question": "an gcreachfainn?", "Negative": "n\u00ed chreachfainn"}, "2 Singular": {"Affirmative": "chreachf\u00e1", "Question": "an gcreachf\u00e1?", "Negative": "n\u00ed chreachf\u00e1"}, "3 Singular": {"Male": {"Affirmative": "chreachfadh s\u00e9", "Question": "an gcreachfadh s\u00e9?", "Negative": "n\u00ed chreachfadh s\u00e9"}, "Female": {"Affirmative": "chreachfadh s\u00ed", "Question": "an gcreachfadh s\u00ed?", "Negative": "n\u00ed chreachfadh s\u00ed"}}, "1 Plural": {"Compressed": {"Affirmative": "chreachfaimis", "Question": "an gcreachfaimis?", "Negative": "n\u00ed chreachfaimis"}, "Extended": {"Affirmative": "chreachfadh muid", "Question": "an gcreachfadh muid?", "Negative": "n\u00ed chreachfadh muid"}}, "2 Plural": {"Affirmative": "chreachfadh sibh", "Question": "an gcreachfadh sibh?", "Negative": "n\u00ed chreachfadh sibh"}, "3 Plural": {"Compressed": {"Affirmative": "chreachfaid\u00eds", "Question": "an gcreachfaid\u00eds?", "Negative": "n\u00ed chreachfaid\u00eds"}, "Extended": {"Affirmative": "chreachfadh siad", "Question": "an gcreachfadh siad?", "Negative": "n\u00ed chreachfadh siad"}}, "Passive": {"Affirmative": "chreachfa\u00ed", "Question": "an gcreachfa\u00ed?", "Negative": "n\u00ed chreachfa\u00ed"}}, "imper": {"1 Singular": {"Affirmative": "creachaim!", "Negative": "n\u00e1 creachaim!"}, "2 Singular": {"Affirmative": "creach!", "Negative": "n\u00e1 creach!"}, "3 Singular": {"Male": {"Affirmative": "creachadh s\u00e9!", "Negative": "n\u00e1 creachadh s\u00e9!"}, "Female": {"Affirmative": "creachadh s\u00ed!", "Negative": "n\u00e1 creachadh s\u00ed!"}}, "1 Plural": {"Compressed": {"Affirmative": "creachaimis!", "Negative": "n\u00e1 creachaimis!"}, "Extended": {"Affirmative": "creachadh muid!", "Negative": "n\u00e1 creachadh muid!"}}, "2 Plural": {"Affirmative": "creachaig\u00ed!", "Negative": "n\u00e1 creachaig\u00ed!"}, "3 Plural": {"Compressed": {"Affirmative": "creachaid\u00eds!", "Negative": "n\u00e1 creachaid\u00eds!"}, "Extended": {"Affirmative": "creachadh siad!", "Negative": "n\u00e1 creachadh siad!"}}, "Passive": {"Affirmative": "creachtar!", "Negative": "n\u00e1 creachtar!"}}, "pastConti": {"1 Singular": {"Affirmative": "chreachainn", "Question": "an gcreachainn?", "Negative": "n\u00ed chreachainn"}, "2 Singular": {"Affirmative": "chreacht\u00e1", "Question": "an gcreacht\u00e1?", "Negative": "n\u00ed chreacht\u00e1"}, "3 Singular": {"Male": {"Affirmative": "chreachadh s\u00e9", "Question": "an gcreachadh s\u00e9?", "Negative": "n\u00ed chreachadh s\u00e9"}, "Female": {"Affirmative": "chreachadh s\u00ed", "Question": "an gcreachadh s\u00ed?", "Negative": "n\u00ed chreachadh s\u00ed"}}, "1 Plural": {"Compressed": {"Affirmative": "chreachaimis", "Question": "an gcreachaimis?", "Negative": "n\u00ed chreachaimis"}, "Extended": {"Affirmative": "chreachadh muid", "Question": "an gcreachadh muid?", "Negative": "n\u00ed chreachadh muid"}}, "2 Plural": {"Affirmative": "chreachadh sibh", "Question": "an gcreachadh sibh?", "Negative": "n\u00ed chreachadh sibh"}, "3 Plural": {"Compressed": {"Affirmative": "chreachaid\u00eds", "Question": "an gcreachaid\u00eds?", "Negative": "n\u00ed chreachaid\u00eds"}, "Extended": {"Affirmative": "chreachadh siad", "Question": "an gcreachadh siad?", "Negative": "n\u00ed chreachadh siad"}}, "Passive": {"Affirmative": "chreachta\u00ed", "Question": "an gcreachta\u00ed?", "Negative": "n\u00ed chreachta\u00ed"}}, "subj": {"1 Singular": {"Affirmative": "go gcreacha m\u00e9", "Negative": "n\u00e1r chreacha m\u00e9"}, "2 Singular": {"Affirmative": "go gcreacha t\u00fa", "Negative": "n\u00e1r chreacha t\u00fa"}, "3 Singular": {"Male": {"Affirmative": "go gcreacha s\u00e9", "Negative": "n\u00e1r chreacha s\u00e9"}, "Female": {"Affirmative": "go gcreacha s\u00ed", "Negative": "n\u00e1r chreacha s\u00ed"}}, "1 Plural": {"Compressed": {"Affirmative": "go gcreachaimid", "Negative": "n\u00e1r chreachaimid"}, "Extended": {"Affirmative": "go gcreacha muid", "Negative": "n\u00e1r chreacha muid"}}, "2 Plural": {"Affirmative": "go gcreacha sibh", "Negative": "n\u00e1r chreacha sibh"}, "3 Plural": {"Affirmative": "go gcreacha siad", "Negative": "n\u00e1r chreacha siad"}, "Passive": {"Affirmative": "go gcreachtar", "Negative": "n\u00e1r chreachtar"}}, "verbal noun": "creachadh", "verbal adjective": "creachta"}